【裁判字號】    97,易,695
【裁判日期】    970613
【裁判案由】    詐欺
【裁判全文】
臺灣高雄地方法院刑事判決               97年度易字第695號
公  訴  人  臺灣高雄地方法院檢察署檢察官
被      告  甲○○
上列被告因詐欺案件，經檢察官聲請以簡易判決處刑（97年度偵
字第7328號），本院認不宜以簡易判決處刑，改依通常程序審理
後，判決如下：
    主  文
本件公訴不受理。
    理  由
一、聲請簡易判決意旨略以：被告甲○○明知其所申請之建華銀
    行鳳山分行帳號：000-00000000000 號及合作金庫岡山分行
    帳號：0000000000000 號之帳戶，係其個人所有，本應將之
    妥善保管且不得交付他人違法使用，亦明知提供自己之金融
    帳戶之存摺、提款卡、印章及密碼予陌生人士使用，常與財
    產犯罪密切相關，可能被犯罪集團所利用以遂渠等恐嚇取財
    或詐欺犯罪及隱匿、掩飾渠等犯罪所得財物或財產上利益之
    目的，竟仍容任所提供之帳戶可能被實施詐欺取財犯罪之不
    確定故意，於民國96年4 月11日，在高雄市○○街附近，將
    上開2 帳戶之存摺、提款卡及密碼等物提供予真實姓名、年
    籍不詳自稱黃振瑋之成年男子所組成之詐財集團使用，供作
    向不特定民眾詐財匯款之用，而該集團成員於（一）96年4
    月11日13時許，在UT聊天網站北部人聊天室以暱稱「心言」
    之女子與被害人乙○○聊天，雙方並相約至台北市捷運台電
    大樓站見面，嗣後藉口要確認被害人乙○○是否為警務人員
    ，指示其至提款機操作，又佯稱該查詢系統是一非法系統，
    被害人乙○○若要避免遭受牽連，必須將錢匯入指定帳號，
    致被害人乙○○陷於錯誤，而於翌日匯款新台幣（下同）10
    9983元至被告上開建華銀行鳳山分行帳戶，旋於當日遭提領
    一空。（二）該詐欺集團成員又以不法方法得知被害人楊承
    翰曾於96年3 月2 日於雅虎奇摩拍賣網站上購買耳機，並於
    匯款後取得耳機，竟於同年月11日撥打電話予楊承翰，佯稱
    為賣家，並告知被害人楊承翰之前匯款錯誤，一次付清變成
    分期付款，乃要求其至提款機重新操作，致被害人楊承翰陷
    於錯誤，而不慎分別匯出14141 元及29989 元至被告所申設
    之上開合作金庫岡山分行帳戶，亦於當日旋遭提領一空。嗣
    後被害人乙○○及楊承翰發覺受騙，報警究辦後始循線查知
    上情，因認被告涉犯刑法第30條第1 項前段、第339 條第1
    項之幫助詐欺取財罪嫌等語。
二、按同一案件繫屬於有管轄權之數法院者，由繫屬在先之法院
    審判之，刑事訴訟法第8 條定有明文，而依同法第8 條之規
    定不得為審判者，應諭知不受理之判決，並得不經言詞辯論
    而判決，同法第303 條第7 款、第307條亦定有明文。
三、查本件被告甲○○與另案被告郭琇娟、謝欽琪、許義男、陳
    怡伶（綽號小新、化名林慧如）、黃振瑋（綽號阿瑋）、蕭
    紋憶（綽號小憶）、夏耀鴻、卓裕文、葉志遠（綽號小葉、
    小王）、林嘉彬、林宗賢、林哲賢（曾化名林文賢）、陳柏
    融，與高建裕（綽號小李、阿呆）、姓名年籍不詳綽號「小
    陳」、「周董」之人共同意圖為自己或第三人不法之所有，
    並基於犯意聯絡及行為分擔，共組兩岸詐欺犯罪集團，自95
    年10月間起，迄96年4 月11日止，以被告高建裕為首，負責
    指揮綜理所有詐欺相關事宜，指揮集團成員薛家倫、王冠閔
    等在金門地區架設節費通訊設施，指示集團成員收購金融機
    構帳戶及行動電話門號晶片（ＳＩＭ卡），並在大陸地區僱
    用該地區女子，隨機撥打電話至臺灣各地予不特定之人，以
    「親友急用調借現金」、「投資中獎」、「網路購物匯款錯
    誤」、「司法調查」、「網路援交」、「小孩被綁架」等方
    式詐騙被害人；被告甲○○並於96年3 月間，因需錢孔急，
    而分別以2 萬4 千元、2 萬5 千元之價格，提供其台灣企銀
    岡山分行帳號00000000000 號、建華銀行鳳山分行帳號0000
    0000000000號、林園三庄郵局帳號00000000000000號、陽信
    銀行岡山分行帳號000000000000號、合作金庫岡山分行帳號
    0000000000000 號5 本存摺、金融卡、密碼，供上開詐騙集
    團使用，被告甲○○並負責待命，於其上開帳戶有詐騙款項
    存入時，至銀行臨櫃提款，嗣有被害人江彥明、楊承翰分別
    於96年4 月11日、4 月12日遭該詐欺集團以上開手法行騙得
    逞，而分別匯款19658 元、111130元至被告甲○○前揭合作
    金庫岡山分行帳戶內，再由被告甲○○前往提取詐欺所得款
    項，被告甲○○並可分得該等贓款百分之4 至8 之報酬，涉
    犯刑法第339 條第1 項之詐欺取財罪嫌，業經臺灣宜蘭地方
    法院檢察署檢察官於96年10月15日聲請簡易判決處刑，而於
    96年10月24日繫屬臺灣宜蘭地方法院，刻正由該院審理中，
    有上開簡易判決處刑聲請書、臺灣高等法院被告前案紀錄表
    及臺灣宜蘭地方法院97年5 月28日函文各1 份在卷可憑；而
    本件被告前開被訴之幫助犯詐欺取財罪與上開前案聲請簡易
    判決處刑部分，其所提供金融機構帳戶，及渠等詐騙之被害
    人均有部分相同，是被告於本件及前案被訴之犯罪事實有想
    像競合之裁判上一罪關係，且本件被告被訴幫助詐欺犯行與
    前案被訴詐欺取財之正犯犯行間，亦有吸收關係。故本件檢
    察官於96年10月26日就與上開犯罪事實為同一之案件，向本
    院重行聲請簡易判決處刑，並於同年12月25日繫屬本院，揆
    諸前揭說明，爰不經言詞辯論，逕為諭知不受理之判決。
據上論結，應依刑事訴訟法第452 條、第303 條第2 款、第307
條，判決如主文。
中    華    民    國    97    年    6     月    13    日
                  刑事第十四庭  審判長法  官  陳玉聰
                                      法  官  吳志豪
                                      法  官  蔣志宗
以上正本證明與原本無異。
如不服本判決應於收受本判決後10日內向本院提出上訴書狀，並
應敘述具體理由，如未敘述上訴理由者，應於上訴期間屆滿後20
日內補提理由書狀於本院（均須按他造當事人之人數附繕本）「
切勿逕送上級法院」。
中    華    民    國    97    年    6     月    13    日
                                      書記官  吳智媚


司法院資訊處製作；財團法人民間司法改革基金會備份。
